# 融资租赁销售退回的账务处理

提问人：logxu 时间：2015-10-09 17:10:57
业务背景：甲集团下属A生产公司以及B融资租赁公司，A生产公司将所生产商品按市场价格销售给B公司，然后由B公司对客户进行融资租赁。A公司当时确认了销售收入，B公司按对客户的融资额和实际利率法分期确认收入。后因客户无力偿还融资租赁款，B公司收回租赁物并要求客户偿还剩余未收融资租赁款。请问甲集团如何进行账务处理？

回答人：chenyiwei
假设当时的收入确认是恰当的（就当时情况看满足收入确认条件），后续因客户无力支付货款而收回所出售的商品，则不作为销售退回处理，而是重新取得一项新的资产，该资产的初始计量金额为以下两者中的较低者：（ 1 ）尚未收回的应收款项的账面价值；
（ 2 ）该收回商品自身的可变现净值（当地二手货市场上的价格减去必要的整修费用、交易手续费和税费等）。该金额与原有的应收款项账面价值之间的差额（如有）先冲减对应的坏帐准备，如坏帐准备不足冲减则计入当期损益。同时终止确认对应的应收款项。相当于以实物方式收回了应收款项。

提问人：logxu 时间：2017-08-29 16:22:11
陈版主，该资产的初始计量金额为以下两者中的较低者的依据是什么呢？

回答人：chenyiwei
这是按照一项新资产的初始确认处理的。原应收账款的账面价值代表了取得新资产的成本。但新资产的经济利益流入能力如果小于该成本金额，则以较低的经济利益流入潜力金额入账。